【裁判字號】    98,易,2703
【裁判日期】    981231
【裁判案由】    賭博
【裁判全文】
臺灣板橋地方法院刑事判決              98年度易字第2703號
公  訴  人  臺灣板橋地方法院檢察署檢察官
被      告  甲○○
選任辯護人  李建宏律師
            游鉦添律師
            阮祺祥律師
上列被告因賭博案件，經檢察官提起追加起訴（98年度蒞字第87
58號），本院判決如下：
    主  文
甲○○無罪。
    理  由
一、公訴意旨略以：被告甲○○與李高尚基於意圖營利聚眾賭博
    及提供賭博場所之犯意聯絡，由李高尚擔任首富賭博網站之
    總代理商，被告甲○○為其下游代理商，李高尚再提供帳號
    （即俗稱之電腦版）供被告甲○○招攬之賭客下注，被告甲
    ○○就其所招攬之賭客下注輸贏金額，與李高尚以1 ：9 之
    比例分攤，並從中抽取水錢以營利，因認為被告甲○○所為
    係犯刑法第268條之營利賭博罪。
二、按犯罪事實，應依證據認定之，無證據不得認定犯罪事實；
    又不能證明被告犯罪者，應諭知無罪之判決，刑事訴訟法第
    154 條第2 項、第301 條第1 項分別定有明文。又刑事訴訟
    上證明之資料，無論為直接或間接證據，均須達於通常一般
    之人均不致有所懷疑，而得確信其為真實之程度，始得據為
    有罪之認定，若其關於被告是否犯罪之證明未能達此程度，
    而有合理懷疑之存在，致使無從形成有罪之確信，根據「罪
    證有疑，利於被告」之證據法則，即不得遽為不利被告之認
    定，亦有最高法院76年台上字第4986號判例可稽。其以情況
    證據（即間接證據）斷罪時，尤須基於該證據在直接關係上
    所可證明之他項情況事實，本乎推理作用足以確證被告有罪
    ，方為合法，不得徒憑主觀上之推想，將一般經驗有利被告
    之其他合理情況逕予排除，此觀諸最高法院32年上字第67號
    判例意旨亦彰彰甚明。
三、本件公訴人認被告甲○○涉有賭博罪嫌，無非以上揭事實，
    業據證人吳珍兒在本院97年度矚訴字第1 號案件中97年10月
    15日審理程序證述明確，並有公訴人於該案所提出97年10月
    13 日 補充理由書檢附之吳珍兒通訊監察譯文一份，暨該案
    扣押物編號5-3 隨身碟列印資料等件資為依據。
四、訊據被告甲○○堅決否認有上揭犯行，辯稱：我沒有和李高
    尚經營賭博網站等語。辯護意旨則以：被告甲○○僅係在李
    高尚代理之首富賭博網站賭博，並無意圖營利參與聚眾賭博
    之犯行等語。
五、經查：
    (一)證人吳珍兒於本院97年10月15日審理中固曾證稱：我受僱
      於李高尚幫他做會計的工作，在幫李高尚做帳的期間看過
      被告甲○○，我都稱呼他陳先生或大陳，我在帳冊上記載
      「大陳借款」或「陳'r」，都是指被告甲○○，記在「陳
      'r」部分的金額是有關被告甲○○介紹客人在我們網路上
      下單簽賭職棒，有賺水錢，所以這部分是要給他的水錢。
      監聽譯文中被告甲○○跟我說「開新的給他玩」，就是開
      一個會員的帳號給一個叫阿隆的人給他下單，阿隆應該是
      被告甲○○介紹來的賭客，我們開帳號的方式是用電腦開
      ，就是網路上板子都會有資料，要按新增會員，然後就把
      他的名字、帳號、密碼給那個賭客，他就可以下注。被告
      甲○○在我們網路簽賭的部分有佔10％的股份，水錢是有
      介紹賭客進來，水錢就是中間差額的錢，不論輸贏都會給
      他，例如我們會退水給賭客，比如說退150 ，但實際上只
      退125 ，差額的部分就是介紹人賺取的水錢。李高尚是首
      富賭博網站的總代理，被告甲○○不是入股10％，而是他
      們有佔成數，就是負擔介紹來的客人輸贏的成數，不論輸
      贏，被告甲○○都要負責一成；監聽譯文中的「加多麗板
      」，也是網站簽賭的板子等語（見本院97年度矚訴字第1
      號卷(二)第62-66 頁），依其前揭證言似指被告甲○○有介
      紹賭客至李高尚所代理之首富賭博網站賭博，而有共同營
      利賭博之行為。
    (二)惟證人吳珍兒於本院98年8 月28日院審理中進一步證稱：
      李高尚跟首富賭博網站的關係，是李高尚他可以自己玩或
      放給別人賭，他可能是跟別人拿總代理或者是代理，可以
      自己簽賭或把帳號放給其他人玩。如果李高尚是拿總代理
      的話，看客人要自己玩或還要放給別人玩，就開電腦版，
      電腦版有分成「代理」跟「會員」，網頁上面會有層級，
      「代理」可以放帳號給其他會員玩，「會員」只能自己玩
      。比如說跟首富拿代理，就有權限可以上網開會員的帳號
      ，再把會員的帳號給別人玩。代理就其所招來的會員，其
      下注的輸贏如何抽成沒有一定，要看首富開給你的成數，
      從八成到四成都有可能，如果是會員賭贏的話，代理也是
      要照成數來賠；另外還有水錢，也要看上面開的條件，比
      如說每下注一萬元可以抽水錢125 元或150 元，這個水錢
      還要乘以前開成數。就代理而言，他所得總共可以分成兩
      筆金額來計算，一筆是他所招攬的會員下注的總金額，他
      可以按照約定的成數抽取一定的水錢，另外就會員下注的
      輸贏部分，代理也要負擔一定成數的賠償風險。不論會員
      賭的輸贏，首富網站一定會付給代理水錢，但是代理可能
      把水錢再付給會員，因為會員也有可能拉別人來下注。我
      在前次出庭作證時所說不論輸贏，被告甲○○都要負責一
      成，並說被告甲○○在我們網路賭博的部分有占10％的股
      份，意思是當時李高尚有交代我說他自己玩的部分，他有
      跟被告甲○○說好，被告甲○○要占其中10％。我那時候
      講的意思是被告甲○○所占的是李高尚下注部分輸贏的10
      ％。至於97年2 月4 日19時17分許這次通訊監察譯文的通
      話內容，我跟甲○○談到開帳號的事情（見前開本院卷(一)
      第262 頁），當天是李高尚打電話給我，後來轉給被告甲
      ○○聽，被告甲○○問我那兩個阿隆帳號的問題，那天好
      像是結帳日，阿隆找不到我，就打給甲○○，後來李高尚
      打給我，叫我轉這些帳號，因為首富網站的這個版關掉了
      ，李高尚叫我再開別的版的帳號給他們。雖然電話中是被
      告甲○○跟我說開新的帳號給阿隆他們玩，但這是李高尚
      同意了，才請被告甲○○來跟我講，因為一定要經過我們
      老闆李高尚的同意，我才能開帳號出去，這通電話是用我
      老闆李高尚的電話撥的，所以我認為是經過李高尚的同意
      。至於97年4 月9 日21時25分許我與李高尚在電話中談到
      要跟幼齒即被告甲○○拆帳、抽水錢的事情（見前開本院
      卷(一)第270 頁），那是李高尚請被告甲○○去要了兩塊加
      多利的版，這是指去向別人拿的會員版；而所謂「上面的
      代理」，就是指加多利要抽50元的水錢，剩下的水錢就給
      我們，但也有可能是我們自己玩，沒有拿水錢，上面加多
      利要抽50元的水錢。至於拿回來自已賭的輸贏部分，被告
      甲○○占一成，李高尚占九成。我們之所以會跟加多利討
      論水錢，是因為今天我們跟人家拿版子來賭，我們自己也
      知道這個版子加多利的代理大概可以拿多少水錢，所以我
      們才跟代理另外商談要分水錢的事情。至於證據九扣押物
      編號5-3 隨身碟列印帳冊第203 頁所示我記帳的12月31日
      帳戶明細表裡面記載的「大陳」有股東的、輸贏及水錢支
      付的明細，這都是被告甲○○跟李高尚的帳，其中就李高
      尚自己玩的版的輸贏，甲○○有占一成的部分，李高尚玩
      的部分，首富會退水錢給李高尚，水錢也是一起分的。關
      於李高尚收入的記載方式，就是全部記在「首富股東」這
      項裡面，比如說上開帳冊第202 頁背面「李董收入」下「
      首富股東」記的344507元，這筆款項包含李高尚自己賭的
      ，還有他放給別人賭的輸贏，都是記載在一起，這個部分
      的數據是我看電腦的來記載的。上開帳冊同一頁背面記載
      「首富股東大陳114835」，這是指被告甲○○分得的金額
      ，我是以電腦上李高尚自己輸贏的金額乘以10％，就是被
      告甲○○應得的金額。所以說上面李高尚「首富股東」的
      部分是記34萬多元，這是包含李高尚自己玩的輸贏，以及
      他放出去版子所要負擔的輸贏；被告甲○○則沒有占李高
      尚放出去版子的輸贏，因為如果被告甲○○有占李高尚放
      出去版子的輸贏，那麼被告甲○○「首富股東大陳」的部
      分應該是34萬的一成，即3 萬多，但是這邊記載「首富股
      東大陳」是11萬多，這表示那時候李高尚自己賭的部分賺
      比較多。又這些帳戶明細表中記載的國州、阿弟仔、阿隆
      ，都是跟我們拿版的會員，也就是我譯文中提到的人，這
      些人不是被告甲○○介紹來的，國州、阿弟仔、阿隆他們
      從95、96年就在我們那邊玩，那時候我的帳還沒有記到有
      陳先生即被告甲○○的部分，所以我認為國州、阿弟仔、
      阿隆不是被告甲○○介紹來的，是之前就有的老會員，但
      可能他們跟被告甲○○有認識等語，亦甚明確（見前開本
      院卷(四)第66-71 頁）。
    (三)本院查證人吳珍兒於98年8 月28日在本院審理中所為之證
      言，就其所記載之帳冊資料中有關被告甲○○占李高尚股
      份一成之收入數字有詳加說明，並解釋被告甲○○項下「
      首富股東大陳」之數字何以不等於李高尚「首富股東」項
      下數字之百分之十，核其所言與客觀書證相符，應較為可
      信。而證人吳珍兒於本院97年10月15日作證時，待證事項
      主要為被告甲○○涉犯受賄貪污之事實，故其對於網路賭
      博部分所為之證言較為簡略，未必能就本案複雜之網路賭
      博分帳過程為完整之陳述，致其所言與客觀事實未必全然
      相符，較易導致誤解。從而，本院因認證人吳珍兒於本院
      98年8月28日所為之證述較為可採。
    (四)綜上證人吳珍兒所述，及其所記載之帳冊內容參互印證，
      本件似僅能證明被告甲○○與李高尚過從甚密，確有參與
      李高尚網路簽賭之行為，並占其輸贏之一成；尚無確實證
      據證明被告甲○○亦參與首富賭博網站之經營或代理招徠
      賭客之行為，依「罪證有疑，利益歸於被告」之法理，本
      院自難遽認被告甲○○應同負營利賭博之罪責。
六、據上所陳，本件依調查所得證據尚不足以證明被告確有之營
    利賭博犯行，此外復查無其他積極證據足資證明被告有公訴
    人追加起訴之犯行（至被告甲○○涉犯賭博罪部分，業據本
    院97年度矚訴字第1 號本案判決有罪），揆諸首開說明，因
    不能證明被告犯罪，自應為其無罪之諭知。
據上論斷，應依刑事訴訟法第301條第1項，判決如主文。
本件經檢察官林常智到庭執行職務。
中    華    民    國    98    年    12    月    31    日
            刑事第二十一庭審判長法  官  陳信旗
                                法  官  俞秀美
                                法  官  許映鈞
上列正本證明與原本無異。
如不服本判決，應於判決送達後10日內敘明上訴理由，向本院提
出上訴狀 (應附繕本) ，上訴於臺灣高等法院。其未敘述上訴理
由者，應於上訴期間屆滿後20日內向本院補提理由書「切勿逕送
上級法院」。
                                書記官  范煥堂
中    華    民    國    99    年    1     月    4     日

司法院資訊處製作；財團法人民間司法改革基金會備份。
